臺灣臺中地方法院刑事判決　　　　　　　　　　　　　九十二年度訴字第二二三號
　　公　訴　人　臺灣臺中地方法院檢察署檢察官
　　被　　　告　甲○○
右列被告因毒品危害防制條例案件，經檢察官提起公訴（九十一年度毒偵字第二七二
八號），本院判決如左：
    主  文
甲○○連續施用第一級毒品，累犯，處有期徒刑拾月。扣案注射針筒支、塑膠分裝
袋只，均沒收。
    事  實
一、甲○○曾因竊盜罪，於民國八十九年一月二十九日為本院判處有期徒刑六月，緩
    刑三年確定；又因竊盜及恐嚇取財罪，於八十九年九月二十二日為本院分別判處
    有期徒刑八月、五月，應執行有期徒刑一年，經提起上訴後，於同年十一月七日
    撤回上訴而告確定；於八十九年十一月七日起送監執行，指揮書執畢日為九十年
    六月二十八日；及因傷害罪，於八十九年九月二十二日為本院判處有期徒刑四月
    ，經提起上訴後，於同年十一月二十四日復撤回上訴而告確定；嗣前揭竊盜罪緩
    刑部分並經撤銷，而與所犯傷害罪定應執行有期徒刑九月確定，並自九十年六月
    二十九日起接續前案之執行，指揮書執畢日為九十一年三月二十八日；於九十一
    年一月三日縮短刑期假釋付保護管束，並於同年三月二日縮刑期滿執行完畢。再
    因竊盜罪，於九十一年十月三十一日為本院判處有期徒刑八月，及因強盜及搶奪
    罪，於九十一年十二月二十四日分為本院判處有期徒刑九年、一年八月，應執行
    有期徒刑十年（均已確定，尚未執行）。又甲○○前因施用毒品案件，經檢察官
    依本院八十八年度毒聲字第四九三０號裁定送觀察、勒戒後，認無繼續施用毒品
    傾向，而經檢察官於八十八年八月二十六日以八十八年度毒偵字第三一一號不起
    訴處分確定；詎其竟仍不知悔改，於經檢察官為不起訴處分後，復基於概括施用
    第一級毒品海洛因之犯意，自九十一年二月底某起，至九十一年八月二十二日上
    午十時許止，連續在其臺中縣大安鄉○○路二二七號住處，以將海洛因摻水以針
    筒注射方式，施用第一級毒品海洛因多次，期間約每日施用二次；嗣於九十一年
    八月二十三日中午一時許，因涉嫌強盜案件，在臺中縣外埔鄉○○路一八二號前
    為警查獲，嗣經警至其在臺中縣大安鄉○○路二二七號住處搜索，而扣得其所供
    施用第一級毒品海洛因所用之注射針筒三支、塑膠分裝袋三只等物；經檢察官向
    本院聲請觀察、勒戒，而依本院九十一年九月二十五日九十一年度毒聲字第二六
    五九號裁定將甲○○送勒戒處所觀察、勒戒後，認有繼續施用毒品之傾向。
二、案經臺中縣警察局大甲分局報請臺灣臺中地方法院檢察署檢察官偵查起訴。
    理  由
一、訊據被告甲○○對於右揭施用第一級毒品海洛因之事實均坦承不諱，惟辯稱：伊
    因強盜罪已經法院判處有期徒刑十年確定，將要長期與社會隔離，應該沒有繼續
    施用毒品之傾向等語。經查，被告自白施用第一級毒品海洛因之事事，並有扣案
    被告供施用毒品所用之注射針筒三支、塑膠分裝袋三只等物可證，足認被告之自
    白與事實相符；且被告為警查獲時所採之尿液經送檢驗，亦確呈嗎啡陽性反應，
    有臺中縣衛生局檢驗尿水報告書一件附卷可稽；此外，復有臺中縣警察局大甲分
    局扣押物品清單一紙在卷可查。又被告前因施用毒品案件，經檢察官依本院八十
    八年度毒聲字第四九三０號裁定送觀察、勒戒後，認無繼續施用毒品傾向，而由
    檢察官於八十八年八月二十六日以八十八年度毒偵字第三一一號不起訴處分確定
    ，有該不起訴處分書、臺灣臺中地方法院檢察署刑案資料查註紀錄表及臺灣高等
    法院被告全國前案紀錄表各一件在卷可稽；被告於經檢察官不起訴處分後五年內
    再犯本件毒品危害防制條例第十條之罪，經檢察官向本院聲請送觀察、勒戒後，
    認有繼續施用毒品傾向，有本院九十一年毒聲字第二六五九號裁定及臺灣臺中看
    守所附設勒戒所九十一年十二月二十三日九一中所正衛字第０九一０００四０一
    五號函送之證明書在卷可參。被告雖辯稱其因案為本院判處有期徒刑十年確定，
    將與社會長期隔離，應無繼續施用毒品之傾向等語。然經本院函詢臺灣臺中看守
    所附設勒戒所關於被告有無繼續施用毒品傾向評估標準紀錄表所示是否有戒斷症
    狀、多重藥物使用及使用期間是否超過一年等疑義，經該所函覆本院謂「(一)戒斷
    症狀依所使用之藥物及體質之反應，仍可大致分為急性及慢性反應，其中尤以海
    洛因之戒斷症狀最為多見。伍員於評估時精神較為不濟，故客觀上給予「可能有
    」生理及心理依賴之反應。(二)伍員於民國八十八年即因安非他命使用至本所接受
    勒戒，雖然本次之驗尿只有海洛因之反應，但依據評估標準是否多重濫用，乃依
    據個案長期之用藥狀況來評估，而非僅憑最近一次之犯罪事實。(三)個案於民國八
    十八年已有安非他命使用之紀錄，且近年來仍斷續吸食，加上本次之海洛因濫用
    ，其藥物濫用之期間早已超過一年。(四)伍員數年前已因第二級毒品接受勒戒，當
    時已給予自新之機會而未裁定戒治，不料本次卻變本加厲使用第一級毒品，且同
    合併其他案件，社會功能逐漸變差，故宜接受相關之戒治及法律常識之教育。」
    有該所九十二年二月二十日中所正衛字第０九二００００六五八號函在卷可稽，
    已經釋明被告經觀察、勒戒結果認有繼續施用毒品傾向之理由；且判斷是否有繼
    續施用毒品之傾向，有其客觀之標準，分為人格特質、臨床徵候、環境相關因素
    等，此觀之有無繼續施用毒品傾向評估標準紀錄表上各評估項目，自可得知，與
    被告所辯是否另案為本院判處長期自由刑，而需與社會隔離，並無關聯，其前開
    辯解，自無可採信。本件事證明確，被告犯行洵堪認定，應依法論科。
二、核被告所為，係犯毒品危害防制條例第十條第一項施用第一級毒品罪；其施用第
    一級毒品前持有之低度行為，為其後施用之高度行為所吸收，不另論罪；被告所
    為先後多次施用第一級毒品海洛因之犯行，時間緊接，所犯係構成要件相同之罪
    名，顯係基於概括犯意反覆為之，為連續犯，應依刑法第五十六條規定論以一罪
    ，並加重其刑。被告曾因竊盜罪，於八十九年一月二十九日為本院判處有期徒刑
    六月，緩刑三年確定；又因竊盜及恐嚇取財罪，於八十九年九月二十二日為本院
    分別判處有期徒刑八月、五月，應執行有期徒刑一年，經提起上訴後，於同年十
    一月七日撤回上訴而告確定；於八十九年十一月七日起送監執行，指揮書執畢日
    為九十年六月二十八日；及因傷害罪，於八十九年九月二十二日為本院判處有期
    徒刑四月，經提起上訴後，於同年十一月二十四日復撤回上訴而告確定；嗣前揭
    竊盜罪緩刑部分並經撤銷，而與所犯傷害罪定應執行刑為有期徒刑九月確定，並
    自九十年六月二十九日起接續前案之執行，指揮書執畢日為九十一年三月二十八
    日；於九十一年一月三日縮短刑期假釋付保護管束，並於同年三月二日縮刑期滿
    執行完畢，有臺灣臺中地方法院檢察署刑案資料查註紀錄表及臺灣高等法院被告
    全國前案紀錄表各一件在卷可稽，其受有期徒刑執行完畢後，五年以內再犯本案
    有期徒刑以上之罪，為累犯，應依刑法第四十七條規定加重其刑，並遞加之。爰
    審酌被告犯罪之動機、目的，以針筒注射施用毒品之犯罪手段，本件犯罪之情節
    及其施用毒品之期間長短及每日施用之次數，並坦承犯罪事實之犯後態度尚稱良
    好等一切情狀，量處如主文所示之刑，以示懲儆。末查，扣案注射針筒三支、塑
    膠分裝袋三只等物，為被告所有並供犯本案施用第一級毒品罪所用之物，業據被
    告於本院審理時供述明確，應依刑法第三十八條第一項第二款宣告沒收。
據上論斷，應依刑事訴訟法第二百九十九條第一項前段，毒品危害防制條例第十條第
一項、第二十條第三項前段，刑法第十一條前段、第五十六條、第四十七條、第三十
八條第一項第二款，判決如主文。
中      華      民國      九十一      年    三    月    二十一    日
                                臺灣臺中地方法院刑事第一庭
                                        法  官  林  源  森
右正本證明與原本無異。
如不服本判決，應於收受本判決後十日內向本院提出上訴書狀，其未敘述上訴理由者
，並得於提起上訴後十日內向本院補提理由書狀（均須按他造當事人之人數附繕本）
「切勿逕送上級法院」
                                        書記官
中      華      民      國      九十一      年    三    月    二十四    日
附錄本案論罪科刑法條全文：
毒品危害防制條例第十條第一項
施用第一級毒品者，處六月以上五年以下有期徒刑。
